【裁判字號】    88,訴,1986
【裁判日期】    890105
【裁判案由】    毒品危害防制條例
【裁判全文】
台灣台中地方法院刑事判決                        八十八年度訴字第一九八六號
    公  訴  人  臺灣台中地方法院檢察署檢察官
    被      告  甲○○
    指定辯護人  本院公設辯護人  丙○○
右列被告因違反毒品危害防制條例案件，經檢察官提起公訴（八十八年度偵字第一八
一四九號），本院判決如左：
    主  文
甲○○無罪。
    理  由
一、公訴意旨略以：被告甲○○基於概括之犯意，自民國（下同）八十八年六月底起
    迄同年七月二十七日止，先後在乙○○（乙○○竊盜部分另行審結、施用毒品部
    分另經台灣台中地方法院檢察署檢察官為不起訴處分）位於台中縣潭子鄉○○路
    ○段一九三巷二十號住處附近巷內，連續販賣第一級毒品海洛因或第二級毒品安
    非他命共七次供乙○○施用，其中海洛因每錢售價新台幣（下同）一萬八千元、
    安非他命每錢則為八千元，嗣於八十八年八月二日晚十時許，經警在乙○○上開
    住處查獲乙○○持有海洛因毛重○．三公克、安非他命空袋七只；並於同年月三
    日凌晨零時二十分許，在台中市○○路三巷十四號前臨檢查獲甲○○係通緝之人
    犯，且在其身上扣得海洛因毛重○．五公克、安非他命毛重一．二公克等語，因
    認被告涉犯毒品危害防制條例第四條第一項之販賣第一級毒品、同條第二項之販
    賣第二級毒品罪嫌。
二、公訴人認被告甲○○涉犯右揭罪嫌，無非以同案被告即購毒者乙○○自警詢迄偵
    查中多次供稱毒品係向被告所購買，所供購毒次數、地點、價格均無不同，且乙
    ○○為警查獲時復經查扣毒品海洛因毛重○．三公克等語，為其論據。訊據被告
    甲○○則堅決否認有何販賣毒品犯行，並辯稱並未販賣毒品予乙○○。
三、按犯罪事實應依證據認定之，無證據不得推定其犯罪事實。又不能證明被告犯罪
    者，應諭知無罪之判決，刑事訴訟法第一百五十四條、第三百零一條第一項分別
    定有明文。次按認定犯罪事實所憑之證據，雖不以直接證據為限，間接證據亦包
    括在內，然而無論直接或間接證據，其為訴訟上之證明，須於通常一般之人均不
    致有所懷疑，而得確信其為真實之程度者，始得據為有罪之認定；倘其證明尚未
    達到此一程度，而有合理之懷疑存在時，即難據以為被告不利之認定（最高法院
    七十六年台上字第四九八六號判例意旨參照）。末按施用毒品之人，如供出毒品
    來源，依毒品危害防制條例第十七條之規定得獲得減刑，因此為擔保其陳述之真
    實性，尤應有足以令人確信其陳述真實性之補強證據，始能據以為論罪之依據。
    經查：同案被告乙○○於警詢、偵查中固曾多次供稱曾向被告甲○○購買毒品海
    洛因及安非他命，惟查，乙○○於警詢中供稱：是以海洛因一錢一萬八千元、安
    非他命一錢八千元購買毒品，購買毒品是先打甲○○的行動電話0000000
    000，然後都約在我家住處旁巷子向他購買，向甲○○購買約六、七次，最後
    一次是在八十八年七月二十七日十九時三十分許（見偵查卷第二十一至二十二頁
    ）；於偵查中則先後供稱：「（毒品向誰買的？）甲○○，買過五、六次，八十
    八年六月初起陸續向他買，安非他命○．三公克買一千元，海洛因○．三公克也
    是買一千元」（見偵查卷第七十頁反面）、「我只認識甲○○，我一些毒品向他
    買的．．．共向他買六、七次，八十八年六月到七月中旬左右買的」、「一次海
    洛因及安非他命，六次買安非他命，有一次他拿海洛因○．三公克以一千元賣我
    」（見偵查卷第八十八頁反面）、「（向甲○○買）六、七次，在我家後面向他
    買的，有幾次用錢買，一次都買○．三、○．四公克，一、二千元買來，海洛因
    一錢一萬六、一萬八左右，安非他命一錢八千元左右」（見偵查卷第一百零一頁
    反面），依乙○○上開供述之內容觀之，其所供向被告購買毒品之計價單位或稱
    以錢計價、或稱以公克計價，前後已有不一，且其或稱安非他命與海洛因均係以
    相同價格購入，或稱海洛因以一錢一萬六千元或一萬八千元購入、安非他命以一
    錢八千元購入，先後所述已不相符，又按一錢為三．七五公克，則海洛因一錢之
    售價如為一萬八千元，則每○．三公克之售價需一千四百餘元，如一錢售價為一
    萬六千元，每○．三公克之價格亦近一千三百元，安非他命一錢之售價如為八千
    元，則每○．三公克之價格應僅六百餘元，其前後所供向被告購入毒品之價格亦
    非無異；再乙○○供稱自八十八年六月初起向被告購買毒品，係先以00000
    00000號行動電話與被告連絡後，再約在乙○○住處附近巷子進行交易，惟
    查0000000000號行動電話係屬預付卡式行動電話，其持用人於購買時
    未提示資料，而上揭行動電話之第一次使用日為八十八年七月十八日，嗣因上揭
    行動電話持用人拒絕電信公司以電話確認持用人身分，經電信公司於同年十一月
    七日停話，有遠傳電信股份有限公司函附卷可稽，上揭行動電話於八十八年七月
    十八日以前既尚未開通使用，則乙○○供稱自八十八年六月初起即以上揭行動電
    話為聯絡工具向被告購買毒品云云，即與事實不符，其供述之真實性要非無疑；
    而本案除乙○○於警詢、偵查中之供述外，並無其他補強證據足令人確信乙○○
    於警詢、偵查中供稱有向被告購買毒品之供述確屬真實，要不得僅憑乙○○於警
    詢、偵查中供稱曾向被告購買毒品，逕行認定被告有販賣毒品之犯行，揆諸前開
    說明，至屬明灼。此外，復查無其他積極證據足資證明被告確有公訴人所指之犯
    行，自應為被告無罪之諭知。
據上論斷，應依刑事訴訟法第三百零一條第一項，判決如主文。
中        華        民        國    八十九    年    一      月    五    日
                                臺灣臺中地方法院刑事第二庭
                                    法  官  呂麗玉
右正本證明與原本無異。
如不服本判決，應於判決送達後十日內向本院提出上訴狀，上訴於臺灣高等法院臺中
分院( 須附繕本 )。
                                    書記官
中        華        民        國    八十九    年    一      月    七    日


司法院資訊處製作；財團法人民間司法改革基金會備份。
